【裁判字號】    97,審抗,1
【裁判日期】    970905
【裁判案由】    本票裁定
【裁判全文】
臺灣臺北地方法院民事裁定               97年度審抗字第1號
抗  告  人  甲○○
相  對  人  荷商荷蘭銀行股份有限公司台北分公司
法定代理人  乙○○
上列抗告人因本票裁定准許強制執行事件，對於中華民國97年6
月5日本院97年度票字第20778號裁定提起抗告，本院裁定如下：
    主  文
抗告駁回。
抗告程序費用新台幣壹仟元由抗告人負擔。
    理  由
一、本件抗告意旨略以：依票據法規定，執票人於行使追索權前
    ，應於所定期限內為付款之提示，然本件執票人於借款到期
    日後未向抗告人提示及催討，亦未提出相關提示及催討之證
    據，徒託空言，實不足採信。又相對人所主張請求之金額及
    利息未附上往來明細及其契約，僅依相對人之主張而逕為裁
    定，實非適法。為此，爰依法提起抗告，請求將原裁定廢棄
    云云。
二、按執票人向本票發票人行使追索權時，得聲請法院裁定後強
    制執行，票據法第123條定有明文。又本票執票人，依前開
    規定，聲請法院裁定許可對發票人強制執行，性質上係屬非
    訟事件，此項聲請之裁定及抗告法院之裁定，僅依非訟事件
    程序以審查強制執行許可與否，並無確定實體上法律關係存
    否之效力，如發票人就票據債務之存否有爭執時，應由發票
    人另提起確認之訴，以資解決，此有最高法院57年台抗字第
    76號判例意旨可資參照。次按，匯票上雖有免除作成拒絕證
    書之記載，執票人仍應於所定期限內，為承兌或付款之提示
    ，但對於執票人主張未為提示者，應負舉證之責，此為票據
    法第95條所明文，依同法第124條之規定，於本票亦準用之
    。
三、經查，相對人主張其執有抗告人於民國93年1月30日所簽發
    、面額為新台幣（下同）850,000元、付款地在臺北市、利
    息按年息9.99%計算、免除作成拒絕證書、到期日未載之本
    票1紙，詎於96年4月3日經相對人提示，抗告人僅支付部分
    款項外，其餘620,139元未獲付款，為此聲請原法院裁定准
    予強制執行等情，業據其提出與所述相符之本票一紙為證。
    抗告意旨雖以前開事由提起抗告，惟兩造債權額多寡之認定
    ，屬實體法上之爭執，依上開說明，非訟程序不得加以審究
    。又抗告人僅空言主張執票人未為本票之提示，並未依法負
    舉證之責，則前開所稱執票人未經提示票據之主張，自難採
    信。從而，原審法院審核結果，裁定准予強制執行，並無不
    當。抗告人以上開事由提起抗告，洵無足採。抗告意旨指摘
    原裁定不當，求予廢棄，委無理由，應予駁回。
四、據上論結，本件抗告為無理由，爰依非訟事件法第21條第2
    項、第24條第1項、第46條、民事訴訟法第495條之1第1項、
    第449條第1項、第78條，裁定如主文。
中    華    民    國    97    年    9    月     5     日
                民事第六庭    審判長法  官  劉坤典
                                    法  官  賴錦華
                                    法  官  林秀圓
以上正本係照原本作成
不得再抗告
中    華    民    國    97    年    9     月    5     日
                                    書記官  馮姿蓉


司法院資訊處製作；財團法人民間司法改革基金會備份。
